# 求助现房销售问题

提问人：23340025 时间：2019-12-17 08:05:19
请教各位关于房地产企业销售收入确认的问题
对于现房销售业务，需要先取得地产权属登记（开发商的 “大产权证”）才可以办理网签，如果在年末相关商品房已经验收交付、开具发票、收款等，但未办理完成大产权证（但是大产权证办理申请已经提交）、无法办理网签。
1 、此时旧准则下能否认为在验收移交（交钥匙）时候已经 “转移了商品房所有权上的主要风险和报酬”，从而可以在没有取得大产权证、网签的情况下确认收入？
2 、在新准则下，作为按时点确认的收入，是否会变更确认原则？

回答人：chenyiwei
不论新旧准则，首要的考虑是商品房所有权上的主要风险和报酬（新准则下为对商品房的控制权）是否已经不可逆转地转移给购房者（客户）。此时建议获取律师意见以确认此时房屋交付的效力，并访谈客户确认交接验收的真实性；关注大产证办理是否存在实质性障碍，是否不存在不确定性（关注资产负债表日后的实际办理情况）或者其他原因导致交易可能发生逆转等。
新旧准则下对此类商品房销售的收入确认时点基本一致。